【裁判字號】    98,訴,503
【裁判日期】    980325
【裁判案由】    毒品危害防制條例
【裁判全文】
臺灣板橋地方法院刑事判決               98年度訴字第503號
公  訴  人  臺灣板橋地方法院檢察署檢察官
被      告  丙○○
上列被告因毒品案件，經檢察官提起公訴（97年度毒偵字第9464
號），本院以簡式審判程序審理，判決如下：
    主  文
丙○○施用第一級毒品，處有期徒刑拾月。
附表編號一所示之物，均沒收銷燬之；其餘之物，均沒收之。
    事實及理由
一、本件係依刑事訴訟法第273 條之1 第1 項規定，以簡式審判
    程序審理判決，合先說明。
二、本件除證據部分應加列：被告於本院自白（見98年3 月18日
    準備程序筆錄、審理筆錄）外，其餘之犯罪事實、證據，均
    引用如附件起訴書之記載。
三、核被告丙○○所為，係犯毒品危害防制條例第10條第1 項、
    第2 項之罪；被告將2 類毒品混雜施用，各該2 類毒品尚非
    不能混合施用，是被告一行為觸犯施用第1 、2 級毒品罪，
    為異種想像競合犯，應從一重之施用第1 級毒品罪論處；而
    被告施用前持有各該毒品之行為，為施用毒品之高度行為所
    吸收，不另論罪；爰審酌被告素行（詳參被告前案紀錄表）
    、犯罪動機、目的、所生危害程度，暨犯罪後態度等一切情
    狀，酌情從一重之施用第1 級毒品罪量處如主文所示之刑。
    扣案如附表所示之物，分別依法宣告沒收銷燬暨沒收之。
據上論斷，應依刑事訴訟法第273 條之1 第1 項、第299 條第1
項前段，毒品危害防制條例第10條第1 項、第2 項、第18條第1
項前段，刑法第11條前段、第55條、第38條第1 項第2 款、第3
項，判決如主文。
本案經檢察官靳開聖到庭執行職務。
中    華    民    國    98    年    3     月    25    日
                        刑事第4 庭法  官  黎錦福
上列正本證明與原本無異。
如不服本判決，應於判決送達後10日內敘明上訴理由，向本院提
出上訴狀 (應附繕本) ，上訴於臺灣高等法院。
                                  書記官  蔡麗春
中    華    民    國    98    年    3     月    25    日
附錄本案論罪科刑法條全文：
毒品危害防制條例第10條
施用第一級毒品者，處6 月以上5 年以下有期徒刑。
施用第二級毒品者，處3 年以下有期徒刑。
附表：
一、第1 級毒品海洛因2 小包（毛重共0.778 公克、淨重共0.11
    8 公克）。
二、殘渣袋2 只（起訴誤載為1 只，茲更正之）
三、菸頭1 支。
---------------------------------------------------------
附件：
臺灣板橋地方法院檢察署檢察官起訴書
                                    97年度毒偵字第9464號
    被      告  丙○○  男  39歲（民國○○年○○月○日生）
                        住臺北縣板橋市○○路360巷44號5樓
                        國民身分證統一編號：Ｚ000000000號
上列被告因毒品危害防制條例案件，已經偵查終結，認應提起公
訴，茲將犯罪事實及證據並所犯法條分敘如下：
        犯罪事實
一、丙○○前因施用毒品案件，經臺灣板橋地方法院以94年度毒
    聲字第1363號裁定送觀察、勒戒後，認有繼續施用毒品傾向
    ，再經同法院以96年度毒聲字第1309號裁定令入戒治處所施
    以強制戒治，嗣因執行強制戒治6 個月以上，認無繼續強制
    戒治之必要，於民國97年3 月27日釋放出所，嗣經本署檢察
    官於以97年度戒毒偵字第207 號為不起訴處分確定。詎仍無
    法戒除毒癮，於強制戒治執行完畢釋放後5 年內，復基於施
    用第一級及第二級毒品之犯意，於97年11月26日15時許，在
    臺北縣板橋市○○街108 巷54號5 樓友人張俊郎（其涉犯毒
    品危害防制條例罪嫌部分另案偵辦中）住處，以摻入香菸點
    燃吸食之方式，同時施用第一級毒品海洛因及第二級毒品甲
    基安非他命1 次。嗣於97年11月26日18時30分許，在臺北縣
    板橋市○○街108 巷48號前為警攔檢查獲，並當場扣得海洛
    因殘渣袋1 只。復於同日19時10分許，在臺北縣板橋市○○
    街108 巷54號5 樓為警查獲，並當場扣得海洛因2 小包（毛
    重共0.778 公克、淨重共0.118 公克）、甲基安非他命殘渣
    袋1 只、菸頭1 支，經警採其尿液送驗，始悉上情。
二、案經臺北縣政府警察局海山分局報告偵辦。
        證據並所犯法條
一、證據清單與待證事實
 ┌──┬───────────┬───────────┐
 │編號│證據名稱              │待證事實              │
 ├──┼───────────┼───────────┤
 │一  │被告丙○○於警詢及本署│坦承於上開時、地，同時│
 │    │偵訊中之供述          │施用第一級及第二級毒品│
 │    │                      │之事實。              │
 ├──┼───────────┼───────────┤
 │二  │台灣檢驗科技股份有限公│被告於97年11月26日為警│
 │    │司97年12月9日編號CH/20│採集之尿液檢體，經送驗│
 │    │08/B0488號濫用藥物檢驗│結果，可待因、嗎啡、安│
 │    │報告1 紙              │非他命及甲基安非他命均│
 │    │                      │呈陽性反應，證明被告有│
 │    │                      │施用第一級毒品海洛因及│
 │    │                      │第二級毒品甲基安非他命│
 │    │                      │之事實。              │
 ├──┼───────────┼───────────┤
 │三  │臺北縣政府警察局海山分│扣案毒品係第一級毒品海│
 │    │局查獲涉嫌毒品危害防制│洛因，佐證被告有施用第│
 │    │條例毒品初步鑑驗報告單│一級及第二級毒品之事實│
 │    │、交通部民用航空局航空│。                    │
 │    │醫務中心97年12月8 日航│                      │
 │    │藥鑑字第0976097、09760│                      │
 │    │98號毒品鑑定書各1 紙  │                      │
 ├──┼───────────┼───────────┤
 │四  │扣案物品目錄表2 紙、扣│佐證被告有施用第一級及│
 │    │押物品收據2 紙、查獲現│第二級毒品之事實。    │
 │    │場及扣案物品照片15張  │                      │
 ├──┼───────────┼───────────┤
 │五  │扣案之海洛因2 包（毛重│佐證被告有施用第一級及│
 │    │共0.778 公克、淨重共0.│第二級毒品之事實。    │
 │    │118 公克、驗餘淨重共0.│                      │
 │    │11 51 公克）、海洛因殘│                      │
 │    │渣袋、安非他命殘渣袋各│                      │
 │    │1 只、菸頭1 支        │                      │
 ├──┼───────────┼───────────┤
 │六  │1、本署刑案資料查註紀 │被告於97年3 月27日強制│
 │    │   錄表               │戒治執行完畢釋放出所後│
 │    │2、全國施用毒品案件紀 │5 年內，又犯本件施用毒│
 │    │   錄表               │品案件之事實。        │
 └──┴───────────┴───────────┘
二、核被告所為，係犯毒品危害防制條例第10條第1 項、第2 項
    之施用第一級、第二級毒品罪嫌。其所犯上開2 罪，係一行
    為觸犯數罪名，屬想像競合犯，請從一重施用第一級毒品罪
    論處。至被告持有第一級毒品海洛因之低度行為，為施用之
    高度行為所吸收，應不另論罪。扣案之海洛因2 包（毛重共
    0.778 公克、淨重共0.118 公克、驗餘淨重共0.1151公克）
    ，請依毒品危害防制條例第18條第1 項前段規定宣告沒收銷
    燬之。至扣案之海洛因殘渣袋、安非他命殘渣袋各1 只、菸
    頭1 支等物，均係被告所有，供其施用毒品犯罪之用，業據
    被告供承在卷，請依刑法第38條第1 項第2 款、第3 項規定
    宣告沒收。
三、依刑事訴訟法第251 條第1 項提起公訴。
    此    致
臺灣板橋地方法院
中    華    民    國    98    年    1    月    23     日
                          檢  察  官  乙○○
                                      甲○○
本件證明與原本無異
中    華    民    國    98    年    2     月    6     日
                          書  記  官
附錄本案所犯法條
毒品危害防制條例第10條第1 項、第2 項
施用第一級毒品者，處6 月以上5 年以下有期徒刑。
施用第二級毒品者，處3 年以下有期徒刑。


司法院資訊處製作；財團法人民間司法改革基金會備份。
